臺灣橋頭地方法院刑事判決　
111年度審原交易字第14號
公  訴  人  臺灣橋頭地方檢察署檢察官
被      告  呂明德




指定辯護人  本院公設辯護人李佩娟   
上列被告因公共危險案件，經檢察官提起公訴（111年度偵字第6
893號），本院判決如下：
    主  文
呂明德犯不能安全駕駛動力交通工具罪，累犯，處有期徒刑拾月
。
    事  實
一、呂明德於民國111年5月8日9時許，在高雄市岡山區協和宮飲
    用米酒後，明知酒後不能駕駛動力交通工具，仍於同日11時
    許，騎乘車牌號碼000-000號普通重型機車上路行駛。嗣於
    同日11時25分許，行經高雄市○○區○○街00號前，因行車不穩
    而為警攔查，發現其散發酒氣，經以酒精測試器檢測酒精濃
    度，於同日11時34分測得其呼氣所含酒精濃度達每公升0.57
    毫克，而悉上情。
二、案經高雄市政府警察局岡山分局報告臺灣橋頭地方檢察署檢
    察官偵查起訴。
    理  由
壹、程序事項：
一、按被告以外之人於審判外之言詞或書面陳述，除法律有規定
    者外，不得作為證據。被告以外之人於審判外之陳述，雖不
    符刑事訴訟法第159條之1至第159條之4之規定，而經當事人
    於審判程序同意作為證據，法院審酌該言詞陳述或書面陳述
    作成時之情況，認為適當者，亦得為證據，刑事訴訟法第15
    9條第1項、第159條之5第1項分別定有明文。查本件判決所
    引證據屬傳聞證據部分，公訴人、被告呂明德及其辯護人就
    上開傳聞證據，於本院審理中，均同意具證據能力（見審原
    交易卷第118頁至第119頁），而本院審酌該等傳聞證據作成
    時之情況，並無違法取證及證明力過低之瑕疵，亦認以之作
    為證據為適當，依前揭規定說明，自得為證據。
二、至其餘非供述證據部分，本院查無有何違反法定程序取得之
    情形，復經本院於審理中踐行證據調查程序，依刑事訴訟法
    第158條之4之反面解釋，認有證據能力。
貳、實體部分：
一、認定犯罪事實所憑之證據及理由：
    上開犯罪事實，業據被告呂明德於警詢、偵查及本院審理時
    均自白認罪（見警卷第3頁至第5頁；偵卷第13頁至第14頁；
    審原交易卷第118頁、第120頁），此外並有高雄市政府警察
    局岡山分局交通分隊酒精濃度呼氣測試報告、財團法人工業
    技術研究院呼氣酒精測試器檢定合格證書、公路監理電子閘
    門證號查詢機車駕駛人、車輛詳細資料報表、高雄市政府警
    察局舉發違反道路交通管理事件通知單各1份（見警卷9頁至
    第21頁），足認被告任意性之自白與事實相符，堪以採信。
    綜上，本案事證已臻明確，被告犯行堪以認定，應依法論科
    。
二、論罪科刑：
  ㈠核被告所為係犯刑法第185條之3第1項第1款之不能安全駕駛
    動力交通工具罪。
  ㈡本案公訴檢察官已依最高法院110年度台上字第5660號裁定意
    旨，起訴書已記載構成累犯之事實及具體指明證明方法，被
    告、辯護人亦表示對於構成累犯不爭執，本院自應依法審酌
    是否依累犯加重，先行說明。被告前因不能安全駕駛案件，
    經臺灣屏東地方法院以107年度原交易字第38號判決有期徒
    刑8月，於108年8月2日執行完畢，有臺灣高等法院被告前案
    紀錄表、上開判決各1份在卷可考，其於有期徒刑執行完畢
    後，5年內故意再犯本件有期徒刑以上之罪，為累犯。而審
    酌被告屢犯不能安全駕駛動力交通工具罪，於入監執行完畢
    後，仍再犯不能安全駕駛動力交通工具罪，被告顯對刑罰反
    應力薄弱而有加重刑度之必要，核無司法院釋字第775號解
    釋所示罪刑不相當之情形，依刑法第47條第1項規定，加重
    其刑（最高法院109年度台非字第139號、108年度台上字第3
    38、1563號判決意旨亦可參照）。辯護人雖稱被告3年內未
    再犯，足見被告入監仍有教化之功能，不用再加重，惟參酌
    累犯之規定，是以5年為標準，被告出獄後未逾3年即再犯，
    顯見仍未記取教訓，仍有再延長其矯正期間之必要，一併說
    明。
㈢量刑：
  ⒈爰審酌政府近年來已大力宣導酒後駕車之危險性及違法性，
    被告前已有酒駕記錄（累犯部分不重複評價），應明知酒精
    成分對人之意識能力有不良影響，酒後駕車對一般往來之公
    眾及駕駛人自身皆具有高度危險性，既漠視自己生命、身體
    之安危，亦罔顧公眾往來之安全，於服用酒類，吐氣所含酒
    精濃度達每公升達0.57毫克之狀態下，竟仍心存僥倖，執意
    騎車於道路上，雖可責性較駕駛汽車低，但仍造成公眾行車
    往來莫大之危險，幸未造成實害；並衡被告駕照已經吊銷，
    有上開公路監理電子閘門證號查詢機車駕駛人1紙在卷可查
    ，是無照騎車之情狀。
  ⒉而被告於107年5月29日入監至108年8月2日始出監（除上開構
    成累犯案件外，另外執行他案即不能安全駕駛罪），顯見即
    使入監服刑，仍不能改變被告酒後駕車之惡行，被告仍無視
    國家之禁令，對於不能安全駕駛應予嚴懲之社會共識毫不在
    乎，所為實值非難，應予以重判。
  ⒊但仍審酌被告自白認罪，態度尚稱良好，暨國中肄業之智識
    程度、業工、離婚、無人需要扶養等情（參被告於本院審理
    之陳述，見交易卷第121頁），就行為人情狀部分，予以適
    度酌減。
  ⒋是本院綜合考量其品行、犯罪之動機、目的、手段等一切情
    狀後，量處如主文所示之刑，以資警惕。冀望被告能深知自
    省，改變飲酒習慣，避免重蹈覆轍，莫待不幸事件發生後始
    後悔莫及。
據上論斷，應依刑事訴訟法第299條第1項前段，判決如主文。
本案經檢察官王柏敦提起公訴，檢察官王聖豪到庭執行職務。
中　　華　　民　　國　　111 　年　　10　　月　　27　　日
                  刑事第五庭    法　官  黃志皓
以上正本證明與原本無異。
如不服本判決應於收受判決後 20 日內向本院提出上訴書狀，並
應敘述具體理由。其未敘述上訴理由者，應於上訴期間屆滿後20
 日內向本院補提理由書 (均須按他造當事人之人數附繕本)「切
勿逕送上級法院」。
中　　華　　民　　國　　111 　年　　10　　月　　27　　日
                                書記官  謝怡貞
附錄本案論罪科刑法條全文：
中華民國刑法第185條之3
駕駛動力交通工具而有下列情形之一者，處3年以下有期徒刑，
得併科30萬元以下罰金：
一、吐氣所含酒精濃度達每公升零點二五毫克或血液中酒精濃度
    達百分之零點零五以上。
二、有前款以外之其他情事足認服用酒類或其他相類之物，致不
    能安全駕駛。
三、服用毒品、麻醉藥品或其他相類之物，致不能安全駕駛。
因而致人於死者，處3年以上10年以下有期徒刑，得併科2百萬元
以下罰金；致重傷者，處1年以上7年以下有期徒刑，得併科1百
萬元以下罰金。
曾犯本條或陸海空軍刑法第54條之罪，經有罪判決確定或經緩起
訴處分確定，於十年內再犯第1項之罪因而致人於死者，處無期
徒刑或5年以上有期徒刑，得併科3百萬元以下罰金；致重傷者，
處3年以上10年以下有期徒刑，得併科2百萬元以下罰金。